臺灣南投地方法院刑事判決
111年度易字第58號
公  訴  人  臺灣南投地方檢察署檢察官 
被      告  周聖瑋



上列被告因違反家庭暴力防治法案件，經檢察官提起公訴（110
年度偵字第6470號），本院判決如下：
    主  文
甲○○犯違反保護令罪，累犯，處有期徒刑捌月。
    事  實
一、甲○○為乙○○之前夫，二人具有家庭暴力防治法第3 條第1 款
    所定之家庭成員關係。周聖偉因曾對乙○○實施家庭暴力行為
    ，經本院於民國109 年1 月22日，核發108 年度家護字第41
    2 號民事通常保護令（下稱本案保護令），裁定禁止甲○○對
    乙○○實施家庭暴力行為，且不得對乙○○為騷擾行為，並應遠
    離乙○○位於南投縣○○市○○○路000號之居所至少50公尺。該保
    護令之有效期間為2 年，嗣南投縣政府警察局南投分局（下
    稱南投分局）警員於109 年2 月7 日18時52分許，依法執行
    本案保護令，對周聖偉宣達本案保護令主文內容、告知違反
    保護令刑責，並經周聖偉簽名確認。詎周聖偉於知悉該保護
    令之內容後，仍基於違反保護令之犯意，接續於附表所示時
    地，以附表所示方式為違反保護令之行為。
二、案經乙○○訴由南投縣政府警察局南投分局報告臺灣南投地
    方檢察署檢察官偵查起訴。
    理  由
一、證據能力之認定：
  ㈠按被告以外之人於審判外之言詞或書面陳述，除法律有規定
    者外，不得作為證據；又被告以外之人於審判外之陳述，雖
    不符刑事訴訟法第159 條之1 至第159 條之4 之規定，而經
    當事人於審判程序同意作為證據，法院審酌該言詞陳述或書
    面陳述作成時之情況，認為適當者，亦得為證據。當事人、
    代理人或辯護人於法院調查證據時，知有第159 條第1 項不
    得為證據之情形，而未於言詞辯論終結前聲明異議者，視為
    有前項之同意，刑事訴訟法第159 條第1 項及第159 條之5
    分別定有明文。經查，本判決下列所引用被告周聖偉以外之
    人於審判外之陳述，檢察官、被告迄於本院言詞辯論終結前
    均未聲明異議，本院審酌上開證據資料作成時之情況，尚無
    違法不當或證明力明顯過低之瑕疵，亦認為以之作為證據應
    屬適當，爰依上開規定，認前揭證據資料均有證據能力。
  ㈡次按除法律另有規定外，實施刑事訴訟程序之公務員因違背
    法定程序取得之證據，其有無證據能力之認定，應審酌人權
    保障及公共利益之均衡維護，刑事訴訟法第158 條之4 定有
    明文。本案以下所引用之非供述證據，並無證據證明係實施
    刑事訴訟程序之公務員違背法定程序所取得，且經本院於審
    理時合法踐行調查程序，自應認均具有證據能力，得作為證
    據。
二、認定犯罪事實所憑之證據及理由：
    訊據被告周聖偉固坦承有為如附表編號1至5之傳送LINE訊息
    、簡訊及丟雞蛋、冥紙之客觀行為，並坦承有違反保護令之
    行為，惟就附表編號2、4部分，則矢口否認有何恐嚇犯行，
    辯稱略以，伊傳給乙○○的訊息都是伊的氣話，伊沒有恐嚇之
    故意云云。經查：
  ㈠被告前因對告訴人實施家庭暴力，經本院於109 年1 月22日
    ，核發本案保護令，禁止被告對告訴人實施家庭暴力行為、
    騷擾行為，並應遠離告訴人居所至少50公尺，本案保護令之
    有效期間為2 年，嗣南投分局警員於109 年2 月7 日依法執
    行本案保護令，對被告宣達本案保護令主文內容、告知違反
    保護令刑責，並經被告簽名確認。被告於本案保護令有效期
    間內，有如附表編號1至5之傳送LINE訊息予乙○○，及至乙○○
    居處丟雞蛋、冥紙之客觀行為等情，業經被告坦承不諱，並
    有本案保護令裁定、南投分局保護令執行紀錄表、LINE對話
    內容、簡訊內容翻攝照片、現場照片、道路及現場監視錄影
    攝照片在卷可稽（見警卷第40頁至44頁、第64頁至80頁），
    此部分事實，先堪認定。
  ㈡證人即告訴人乙○○於警詢及偵查中證稱略以：伊與被告離婚
    後有關小孩的探視問題還未協調，所以伊在109 年9 月5日
    有去找被告聯繫要看小孩的事情，被告之前因案在服刑，但
    被告一直要求與伊複合，伊沒有答應，所以被告之後就為如
    附表的事情，被告所為都令伊感覺不舒服及害怕等語（參見
    偵卷第11頁至12頁，警卷第13頁至16頁、第21頁至32頁）。
  ㈢綜上所述，被告於案發前已知悉本案保護令之主要內容，卻
    仍為附表編號1至5所示之傳送LINE訊息、簡訊及丟雞蛋、冥
    紙之客觀行為，且觀之被告附表編號2、4之訊息內容，多有
    提及「看到你幾次我就砸幾次」、「不跟我聯絡沒關係今天
    我火力全開」、「炸起來才會爽啊」、「一吻火要是來了你
    要趕快跑喔」、「下禮拜我一定背著汽油彈一起跟你們死」
    等語，故被告所為顯係以加害告訴人生命、身體之方式恐嚇
    告訴人，足證被告確有違反本案保護令及恐嚇之行為，被告
    所辯顯係卸責之詞，應不可採。本案事證明確，被告犯行堪
    以認定，應予依法論科。
三、論罪科刑：
  ㈠被告為告訴人之前夫，二人具有家庭暴力防治法第3 條第1 
    款所定之家庭成員關係。按家庭成員間實施身體、精神或經
    濟上之騷擾、控制、脅迫或其他不法侵害之行為，即屬「家
    庭暴力」；又任何打擾、警告、嘲弄或辱罵他人之言語、動
    作或製造使人心生畏怖情境之行為，即屬「騷擾」，家庭暴
    力防治法第2 條第1 款、第4 款分別定有明文。又按按刑法
    上所謂恐嚇，祇須行為人以足以使人心生畏怖之情事告知他
    人即為已足，其通知危害之方法並無限制，凡一切以直接之
    言語、舉動，或其他足使被害人理解其意義之方法或暗示其
    如不從將加危害，而使被害人心生畏怖者，均應包括在內。
    而該言語或舉動是否足以使他人生畏怖心，應依社會一般觀
    念衡量之，如行為人之言語、舉動，依社會一般觀念，均認
    係惡害之通知，而足以使人生畏怖心時，即可認屬恐嚇（最
    高法院22年上字第1310號判例可資參照）。經查，被告所為
    如附表編號1至5所示之傳送LINE訊息、簡訊及丟雞蛋、冥紙
    之行為，衡諸一般社會觀念，此種言語及動作上之威嚇，已
    足令一般人心生畏怖情境，且告訴人亦證稱對於被告之行為
    感到畏懼，故被告上開所為於客觀上已屬精神上之騷擾，可
    認屬家庭暴力防治法所稱之家庭暴力行為，另附表編號2、4
    之訊息內容已達使人就生命、身體法益感受威脅而危害於安
    全之程度，顯屬惡害通知之恐嚇行為。是核被告就附表編號
    1至5所為所為，均係犯家庭暴力防治法第61條第1 款之違反
    保護令罪，就附表編號2、4所為，另均犯刑法第305 條之恐
    嚇危害安全罪。
  ㈡被告所為如附表編號1至5所示之違反保護令之行為及附表編
    號2、4所為之恐嚇犯行，其時、空密接且被害法益同一，在
    刑法評價上，以視為數個舉動之接續施行，合為包括之一行
    為予以評價，較為合理，應屬接續犯。被告以一接續之違反
    保護令行為同時觸犯恐嚇危害安全罪，係一行為觸犯數罪名
    ，應依刑法第55條之規定，從一重之違反保護令罪處斷。
　㈢被告前於109 年間因家庭暴力防治法之傷害、不能安全駕駛
    等案件，經臺灣高等法院臺中分院定應執行有期徒刑1 年3 
    月，甫於110 年8 月17日執行完畢出監等情，有臺灣高等法
    院被告前案紀錄表1 份在卷可憑，其受徒刑之執行完畢後，
    5 年以內故意再犯本案有期徒刑以上之罪，為累犯，復參其
    所犯前開案件與本案違反保護令犯行均屬故意犯罪，且被告
    已有違反家庭暴力防治法之前科，可認其對前次刑罰反應力
    薄弱，倘加重其最低法定刑，核無司法院釋字第775 號解釋
    所示之罪刑不相當情形，爰依刑法第47條第1 項規定加重其
    刑。
  ㈣爰審酌被告與告訴人前為配偶關係，彼此間縱有觀念及言語
    上不和，亦應思考如何良性溝通，實不應動輒採取非理性之
    作法，且被告明知上開保護令內容，竟仍接續對被害人為本
    件犯行，藐視法院所核發之保護令效力，足見其法治觀念淡
    薄。且犯後仍否認部分犯行，態度非可謂佳，兼衡其國中畢
    業之智識程度、現從事堆高車司機工作、經濟狀況普通、現
    與父母及2 未成年子女同住等一切情狀，量處如主文所示之
    刑。
據上論斷，應依刑事訴訟法第299 條第1 項前段，判決如主文。
本案經檢察官石光哲提起公訴，檢察官劉景仁到庭執行職務。
中　　華　　民　　國　　111 　年　　5 　　月　　4 　　日
　　　　　　　　　        臺灣南投地方法院刑事第二庭    
　　　　　　　　　            法　官　羅子俞
以上正本證明與原本無異。 
如不服本判決應於判決送達後20日內向本院提出上訴狀，（均須
按他造當事人之數附繕本）「切勿逕送上級法院」。
告訴人或被害人如對於本判決不服者，應具備理由請求檢察官上
訴，其上訴期間之計算係以檢察官收受判決正本之日期為準。
                              書記官 吳瓊英
中　　華　　民　　國　　111 　年　　5 　　月　　4 　　日
附錄本案論罪科刑法條：
家庭暴力防治法第61條
違反法院依第14條第1項、第16條第3項所為之下列裁定者，為本
法所稱違反保護令罪，處3年以下有期徒刑、拘役或科或併科新
臺幣10萬元以下罰金：
一、禁止實施家庭暴力。
二、禁止騷擾、接觸、跟蹤、通話、通信或其他非必要之聯絡行
    為。
三、遷出住居所。
四、遠離住居所、工作場所、學校或其他特定場所。
五、完成加害人處遇計畫。

中華民國刑法第305條
以加害生命、身體、自由、名譽、財產之事恐嚇他人，致生危害
於安全者，處2年以下有期徒刑、拘役或9千元以下罰金。
　　　　　　　　　
附表：
編號 犯罪時間 行為態樣 訊息內容 1 110年10月26日 8時56分至12時45分許 以LINE傳送訊息給乙○○ 「千千萬萬不要讓我看到妳在哪工作」 「你不信我說的就對了」 「你他媽這次真的踩到我的底線了」 「被帶出場了啦」 並拍攝乙○○居處外觀之照片 2 110年10月27日 9時42分至20時24分許 同上 「不跟我聯絡沒關係今天我火力全開」 「炸起來才會爽啊」 「分明誰對我好我就對誰好 誰要是不尊重我我就幹他娘了18袋」 「看到你幾次我就砸幾次」 「晚一點再找你們一起玩喔」 「一吻火要是來了你要趕快跑喔」 3 110年10月29日 6時40分許 至乙○○前揭居處向大門擲雞蛋、撒冥紙 無 4 110年11月4日 19時46分許 借用不知情之友人之0000000000號門號傳送訊息給乙○○ 「下禮拜我一定背著汽油彈一起跟你們死」 5 110年11月4日 20時2分許 至乙○○前揭居處向大門擲雞蛋 無